【裁判字號】    92,裁,443
【裁判日期】    920410
【裁判案由】    營業稅
【裁判全文】
最  高  行  政  法  院  裁  定                    九十二年度裁字第四四三號
    上  訴  人  長琳製衣股份有限公司
    代  表  人  甲○○
    代  表  人  林吉昌
右當事人間因營業稅事件，上訴人不服中華民國九十年十二月二十七日臺北高等行政
法院九十年度訴字第二八九三號判決，提起上訴，本院裁定如左：
    主  文
上訴駁回。
上訴審訴訟費用由上訴人負擔。
    理  由
按對於高等行政法院判決上訴，非以其違背法令為理由，不得為之，行政訴訟法第二
百四十二條定有明文。是當事人依行政訴訟法第二百四十三條第一項規定，以高等行
政法院判決有不適用法規或適用法規不當為上訴最高行政法院之理由時，其上訴狀或
理由書應有具體之指摘，並揭示該法規之條項或其內容。若係成文法以外之法則，應
揭示該法則之意旨。倘為司法院解釋、或本院之判例，則應揭示該判解之字號或其內
容。上訴狀或理由書如未依此項方法表明者，即難認為已對高等行政法院判決之違背
法令有具體之指摘，其上訴自難認為合法。本件上訴人對於臺北高等行政法院九十年
度訴字第二八九三號判決提起上訴，雖以：上訴人於原審中不斷爭執罰鍰之發生原因
，即是否一併出售地上建物，並對此部分提出諸多證據，均足以證明上訴人對於系爭
房屋並無一併出售之意，亦無取得任何對價之事實，則揆諸財政部臺財稅第七六三九
四八二號函釋意旨，該扣除之價金部分，無營業稅法第三十二條第一項前段、第四十
三條第一項、第五十一條第三款及同法施行細則第二十一條規定之適用餘地。然原審
卻未對上訴人所提出之重要證據加以調查，復未說明其未斟酌之理由，有判決不備理
由之違法；上訴人補徵所漏稅額一事，並不當然可推論出上訴人承認漏稅。原審僅依
補稅之行為，而無其他任何證據足以證明上訴人有自認漏稅之意思，即片面揣測認定
上訴人承認漏稅，其認事用法有邏輯上之疏失，並與證據法則及論理法則有悖；台永
發股份有限公司雖於說明書及八十九年訴字第一○一二號判決中主張向上訴人購買土
地和房屋，但原審法院仍應依行政訴訟法第一百三十三條規定依職權加以調查，不得
據此認定上訴人有出售房屋之事實，然原審未調查其他必要之證據下，復未說明其採
認之理由，即據以認定上訴人有出售房屋之情事，有違行政訴訟法第一百三十三條規
定，並有行政訴訟法第二百四十三條第二項第六款判決不備理由之違背法令；財產權
為憲法第十五條明文保障，本稅縱使可以進行「推計課稅」，而罰鍰則不得「推計課
稅」，故本稅可能因推計課稅而被補稅，惟違章漏稅罰鍰則可能因欠缺確實證據證明
違章漏稅行為而不得裁罰，法院對此自應依行政訴訟法第一百三十三條規定依職權調
查證據。原審針對罰鍰部分未另行調查、審究事實，逕以推計課稅所得之營業稅額為
基礎，科處上訴人補稅金額三倍之罰鍰，顯不符行政訴訟法第一百三十三條規定，且
就上訴人所提出之諸多重要攻擊方法，恝置不論，且未調查其他必要之證據，草率處
以罰鍰，復未於判決理由項下說明其取捨意見，即作成對上訴人不利之論斷，自屬行
政訴訟法第二百四十三條第一項及第二項第六款之違背法令，為此請求廢棄原審判決
等語。經查，法院遇有多種獨立理由足以支持判決成立時，只採用其中一種或一部分
理由，作為支持主文成立之理由，雖有簡略之嫌，惟尚非構成理由不備之瑕疵。本件
原審判決，依其調查之事證，已足以支持判決成立之理由，縱未依上訴人聲請證據方
法一一調查，或就上訴人主張事項，逐一說明，僅屬判決理由簡略，尚非理由不備。
上訴人其餘指摘事項，僅係指摘事實之認定與證據之取捨；惟就原審判決以上訴人起
訴為無理由，駁回上訴人之起訴，究有何違背法令，未為具體說明。從而，本件上訴
人既非指摘原審判決不適用法規，或適用法規不當，揆諸首揭說明，其上訴難謂合法
，應予駁回。
據上論結，本件上訴為不合法，爰依行政訴訟法第二百四十九條第一項前段、第一百
零四條、民事訴訟法第九十五條、第七十八條，裁定如主文。
中    華    民    國    九十二      年      四        月      十        日
                    最 高 行 政 法 院  第 四 庭
                                審 判 長 法  官      廖  政  雄
                                         法  官      趙  永  康
                                         法  官      林  清  祥
                                         法  官      鍾  耀  光
                                         法  官      姜  仁  脩
右  正  本  證  明  與  原  本  無  異
                                         法院書記官  莊  俊  亨
中    華    民    國    九十二      年      四        月      十        日


司法院資訊處製作；財團法人民間司法改革基金會備份。
